Minutes et répertoires du notaire Jean I CHARLES, janvier 1611 - 12 novembre 1626 (étude XVIII)
Archives nationales
- Minutes de Jean I CHARLES, janvier 1611 - 1632; MC/ET/XVIII/152 - MC/ET/XVIII/234
  - Minutes. 1620, juillet - décembre, juillet - décembre 1620; MC/ET/XVIII/171; registre
    - Vente par Jacques Rousseau, demeurant rue Mouffetard, à Aubin Regnault, marchand fruitier, demeurant rue de la Fromagerie, de tous les fruits, tant abricots, poires, prunes, figues et verjus, se trouvant sur les arbres du jardin de Rousseau, à la réserve de trois abricotiers qui sont à droite de la salle de Rousseau et d'un cent de poires à deux têtes. Ce marché est fait moyennant 200 livres dont 120 livres ont été versées, et le reste payable dans huit jours., 16 juillet 1620 - 6 août 1620; MC/ET/XVIII/171
      1620, 6 août. Quittance des 80 livres restant à verser.
    - Accord entre Jacques Michel et Louise Bouvin, sa femme, demeurant rue de Lourcine, d'une part, et François Vigneron, boulanger, Marie Confex, sa femme, Guillaume et Barthélemy Confex, boulangers, demeurant au faubourg Saint-Victor, d'autre part, et Marie Le Conte, veuve de Noël Bouvin, maître boulanger, demeurant rue de Lourcine, encore d'autre part, réglant la succession de Catherine Leconte, veuve de Jean Musnier., 3 août 1620; MC/ET/XVIII/171
      Documents du Minutier central concernant l'histoire de la musique (1600-1650), par Madeleine Jurgens, tome II [études XI à XX, 1900 actes], Paris, Archives nationales, 1974, p. 280 (instrument de recherche imprimé dématérialisé, certaines notices sont plus détaillées dans la version intégrale accessible en ligne par la rubrique 'Autres instruments de recherche', voir contexte dans le Plan d’orientation général - Notaires de Paris, guides thématiques du Minutier).
    - Marché [d'impression en taille douce] d'Abraham Lefebvre, marchand libraire rue Saint-Jacques et imprimeur en taille-douce, avec Jean Mestais, maître imprimeur rue Saint-Victor, pour la livraison des figures des Métamorphoses d'Ovide qu'il imprime. Il fournira dix-huit planches sur cuivre à Lefebvre et tirera chacune à 1 500 exemplaires payables moitié en argent, moitié en marchandise., 18 août 1620; MC/ET/XVIII/171
      Documents du Minutier central concernant les peintres, sculpteurs et graveurs au XVIIe siècle (1600-1650), par Marie-Antoinette Fleury et Martine Constans, tome II [études XI à XX, 2445 actes], Paris, Archives nationales, 2010, notice n°1319 (instrument de recherche imprimé dématérialisé, certaines notices sont plus détaillées dans la version intégrale accessible en ligne par la rubrique 'Autres instruments de recherche', voir contexte dans le Plan d’orientation général - Notaires de Paris, guides thématiques du Minutier).
      Autres dépouillement(s):
      Fichier dit 'général' XVIIe-XVIIIe siècles.
    - Accord entre Jacques Rousseau, bourgeois de Paris, d'une part, et Jacques Le Hongre, maître jardinier, demeurant rue de l'Épée, d'autre part, consentant à ce que le jardin appartenant à Rousseau et où a demeuré Le Hongre, soit visité par Girard de Lappe, maître jardinier, bachelier dudit métier., 26 septembre 1620; MC/ET/XVIII/171
      Documents du Minutier central concernant l'histoire de la musique (1600-1650), par Madeleine Jurgens, tome II [études XI à XX, 1900 actes], Paris, Archives nationales, 1974, p. 640 (instrument de recherche imprimé dématérialisé, certaines notices sont plus détaillées dans la version intégrale accessible en ligne par la rubrique 'Autres instruments de recherche', voir contexte dans le Plan d’orientation général - Notaires de Paris, guides thématiques du Minutier).
    - Accord entre les maîtres savetiers et Gilles Juhel, compagnon menuisier, demeurant au collège de la Marche, au sujet de la clôture de menuiserie qu'il a exécutée, six ans auparavant, dans la chapelle Saint-Pierre de l'église Saint-Médard. Ils renoncent à leurs poursuites pour malfaçons moyennant 9 l., dont quittance., 5 octobre 1620; MC/ET/XVIII/171
      Documents du Minutier central concernant les peintres, sculpteurs et graveurs au XVIIe siècle (1600-1650), par Marie-Antoinette Fleury et Martine Constans, tome II [études XI à XX, 2445 actes], Paris, Archives nationales, 2010, notice n°1150 (instrument de recherche imprimé dématérialisé, certaines notices sont plus détaillées dans la version intégrale accessible en ligne par la rubrique 'Autres instruments de recherche', voir contexte dans le Plan d’orientation général - Notaires de Paris, guides thématiques du Minutier).
    - Marché entre Pierre Racine, maître menuisier, demeurant sur le fossé du faubourg Saint-Victor, et Guillaume Compaing, prêtre, demeurant rue Saint-Victor, pour un tabernacle au maître autel de l'église Saint-Nicolas-du-Chardonnet, semblable à celui de l'église de l'Hôtel-Dieu, en bois de Montargis, sec, net et sans noeuds, avec des colonnes torses enrichies de laurier, à livrer à la Pentecôte, moyennant 550 l., dont 120 comptant., 20 novembre 1620; MC/ET/XVIII/171
      Documents du Minutier central concernant les peintres, sculpteurs et graveurs au XVIIe siècle (1600-1650), par Marie-Antoinette Fleury et Martine Constans, tome II [études XI à XX, 2445 actes], Paris, Archives nationales, 2010, notice n°1916 (instrument de recherche imprimé dématérialisé, certaines notices sont plus détaillées dans la version intégrale accessible en ligne par la rubrique 'Autres instruments de recherche', voir contexte dans le Plan d’orientation général - Notaires de Paris, guides thématiques du Minutier).
    - Marché pour la répartition des orgues de l'abbaye Sainte-Geneviève-du-Mont par Pierre Pescheur., 4 décembre 1620; MC/ET/XVIII/171
      Extrait du contenu:
      ' Memoire pour racommoder les orgues de l'abbaye Madame Saincte-Geneviefve au mont de Paris.
      Premierement, il faut lever tous les tuyaux de leur place et les nettoyer et faire servir les jeux de plomb qui sont dans ladicte orgue et nettoyer la monstre et la pollir.
      Item, il fault faire le trois piedz en resonance d'estain sur piedz de plomb en la place de celuy qui est, dedans lequel tout est pourry et ce jeu sera faict tout de neuf.
      Item, il faut faire la fourniture toute neuve à quatre tuyaux sur marche d'estain posez sur piedz de plomb à la place de la vieille qui est toute pourrie.
      Item, il faut faire la cimballe neufve à trois tuyaux sur marche d'estain posée sur piedz de plomb à la place de celle qui y est, laquelle est toute pourrie.
      Item, il faut faire un jeu de trompette de six piedz, les cornetz d'estain, les eschalotz et languettes de cuivre, les boistse et les piedz de plomb, lequel jeu sera mis à la place de la regalle qui est dedans l'orgue.
      Plus faut faire deux soufflets neufs et les faire lever de trois piedz à plis de bois et rendre le vent egal et faire le porte-vent tout neuf.
      Plus faut faire un marchepied neuf pour tirer le clavier du pied.
      Plus il faut racorder le cornet avec le reste des jeux.
      ' Pierre Pescheur, facteur d'orgues, demeurant à Paris, rue Judas, parroisse Sainct-Estienne-du-Mont, confessa et confesse avoir faict marché, promis et promect à reverend pere en Dieu Messire François cardinal de La Rochefoucault, evesque de Senlis, grand aulmosnier de France, abbé de l'abbaye Madame Saincte-Geneviefve au mont de Paris, à ce present et acceptant, de raccommoder bien et deuement au dire d'ouvriers et gens à ce congnoissans, les orgues de l'eglise d'icelle abbaye, selon et suivant le memoire escript de l'autre part et fournir ce qui est speciffyé par ledict memoire et rendre la besongne faicte et parfaitec dans le jour de Pasques prochainement venant.
      Ce marché faict moyennant la somme de trois cens cinquante livres tournois que ledict seigneur cardinal a promis paier audict Pescheur, scavoir cent cinquante livres dans le premier jour de janvier prochain et le reste lorsque lesdictes ouvraiges seront faictes; promectans etc, obligeans chacun en droict soy et l'un envers l'autre, renonceans etc.
      Faict et passé en l'hostel dudict seigneur en ladicte abbaye, avant midy, le quatriesme jour de decembre l'an mil six cent-vingt, et ont signé:
      Cardinal de LA ROCHEFOUCAULT Pierre PESCHEUR SAULNIER (notaire) CHARLES (notaire).
      'Et à l'instant ledict Pescheur a dit ne voulloir recevoir aucune chose sur ledict marché que le tout ne soit faict et parfaict, comme il est dit par ledit marché. Fait les jour et an que dessus.
      Pierre PESCHEUR SAULNIER CHARLES.
      ' Ledict Pierre Pescheur confesse avoir eu et receu desdictz sieurs cardinal abbé et venerables relligieuses personnes freres Lazarre Pietre, soubz-prieur, Jacques Guillemyn, prieur, curé de Choisy, procureur et pitancier, Pierre Guillon, chancellier ès artz, pretre, curé d'Aulnay, aulmosnier, Anthoine Fournier, P. Morel et N. Josse, tous prebtres relligieux profex en ladicte abbaye, representant la plus grande et seyne partye à ce presens, la somme de trois cens cinquante livres à luy promise payer, pour les causes, selon et ainsy qu'il est contenu au marché cy-dessus et de l'autre part escript, de laquelle somme à luy baillée, paiée, comptée, nombrée et dellivrée presentement, asscavoir cinquante livres par ledict sieur cardinal et de ses deniers et trois cens livres par les mains de Maistre Nicolas Saulnier, notaire, presens les notaires soubzsignez, en quartz d'escuz et autre monnoye le tout bon etc; ledict Pescheur s'est tenu et tient pour content, en a quicté et quicte lesdictz sieur cardinal et relligieux et tous autres. Comme aussy recongnoissent lesdictz sieur cardinal, abbé et relligieux que ledict Pescheur a satisfaict au contenu dudict marché ainsy qu'il y estoit tenu, dont ilz le quictent. Laquelle somme de trois cens livres ainsy payée par les mains dudict Saulnier, iceulx sieur cardinal et relligieux ont declarer faire partye et rester de la somme de quatre cens cinquante livres qui luy avoit cy-devant esté laissée pour employer à la repparation desdictes orgues et provenue de la vente qu'ilz ont faict à André et Nicolas Remondi, vignerons demeurans à Nanterre d'un cloz fermé de murailles, contenant trois quartiers, appelé le Cloz de la Barre, sciz audict lieu de Nanterre, par contract passé devant Charles et ledict Saulnier, notaires, le mercredy vingtiesme jour de decembre mil six cens seize; le surplus de la dicte somme de quatre cend livres ayant esté par ledict Saulnier baillée à deffunct Messire Benjamin de Brichanteau, lors abbé de ladicte abbaye qui auroit passé ledict contract et à luy dellivré le dernier decembre ensuivant par sa quictance dudict jour presentement rendue ausdictz sieur abbé et relligieux pour se pourveoir contre les heritiers dudict sieur de Brichanteau ainsy qu'ilz adviseront pour le recouvrement et non contre ledict Saulnier, et partant conformement audict contract iceulx sieurs abbé et relligieux font la presente declaration pour plus grande seuretté desdictz Remondi de garentye desdictz trois quartiers de cloz à eulx venduz, et oultre ont d'icelle somme de quatre cens cinquante livres deschargé le dict Saulnier en tant que besoing est, à condition que pareille somme de trois cens livres tournoiz presentement paiée audict Pescheur sera remploié en achapt de fondz au proffit de ladicte abbaye, comme aussy les cent cinquante livres mentionnée cy-dessus receue par ledict deffunct sieur de Brichanteau si l'on en peult estre paié; promectant etc, obligeant etc, renonceant etc.
      Faict et passé l'an mil six cent vingt-un, le treiziesme jour de may, avant midy, en la maison abbatialle de ladicte abbaye Saincte-Geneviefve, et ont signé:
      F. cardinal de LA ROCHEFOUCAULT L. PIETRE J. GUILLEMYN F. J. GUILLOU GAILLARD A FOURNIER F. P. MOREL F. N. JOSSE SAULNIER Pierre PESCHEUR PERIER (notaire) CHARLES (notaire)
      Documents du Minutier central concernant l'histoire de la musique (1600-1650), par Madeleine Jurgens, tome II [études XI à XX, 1900 actes], Paris, Archives nationales, 1974, p. 790 (instrument de recherche imprimé dématérialisé, certaines notices sont plus détaillées dans la version intégrale accessible en ligne par la rubrique 'Autres instruments de recherche', voir contexte dans le Plan d’orientation général - Notaires de Paris, guides thématiques du Minutier).
    - Mise en apprentissage par Jean Dubois, joueur d'instruments, demeurant à Entre-deux-Botz, paroisse de Long-champs en Normandie, de Marin Dubois, son fils, âgé de treize ans, pour quatre années, avec Nicolas de Valloys, maître tissutier-rubannier, demeurant rue Neuve-Notre-Dame, paroisse Saint-Médard, qui enseignera à l'enfant son métier, le nourrira, le logera, moyennant 6 livres., 16 décembre 1620; MC/ET/XVIII/171
      Documents du Minutier central concernant l'histoire de la musique (1600-1650), par Madeleine Jurgens, tome II [études XI à XX, 1900 actes], Paris, Archives nationales, 1974, p. 676 (instrument de recherche imprimé dématérialisé, certaines notices sont plus détaillées dans la version intégrale accessible en ligne par la rubrique 'Autres instruments de recherche', voir contexte dans le Plan d’orientation général - Notaires de Paris, guides thématiques du Minutier).
    - POTTIER d' ETAIN TOUANNE GILLES § Contrat de mariage, 5 août 1644; MC/ET/XVIII/171
      contrat de mariage; potier
  - Minutes. 1611 - 1617, MC/ET/XVIII/199
    Minutes non enregistrées.
  - Minutes. 1618 - 1626, MC/ET/XVIII/200
    - COLIN (Etienne) maître imprimeur rue d'Ecosse § (2 actes); Obligation de Etienne COLIN envers Catherine DANTAU, veuve de Come CARREL, bourgeois de Paris, pour la vente de rames de papier d'Auvergne., 30 avril 1605 - 20 août 1605; MC/ET/XVIII/200
      obligation; Colin, Etienne
    - Marché de réparations à l'orgue de Saint-Nicolas du Chardonnet par Pierre Pescheur., 14 décembre 1620; MC/ET/XVIII/200
      ' Fut present Pierre Pescheur, facteur d'orgues, demeurant à Paris, rue Judas, lequel confesse avoir promis et promect à Messieurs les marguilliers de l'eglise Sainct-Nicolas-du-Chardonneret, Jacques Pinart, maistre charon à Paris, l'un d'iceulx à ce present, ce acceptant pour ladicte oeuvre et fabricque, de faire au dire d'ouvriers et gens à ce congnoissans, ce qui ensuict de son art de faiseur d'orgues, scavoir rellever tous les tuaux d'orgues de ladicte eglise, les netoier dedans et dehors, faire une senballe neufve à tuyaux sur chaque marche et icelle poser en la place de la vielle qui y est à present de nulle valleur, recoller les souffletz oâ le vent se perd et le tout remplasser bien et deuement suivant le contenu desdictes orgues; et le tout faire et parfaire dans le jour de Noel prochain.
      Ce marché faict moiennant la somme de trente-six livres tournoiz que ledict Pinart promect oudict nom paier audict Pescheur ou au porteur lorsque lesdictes orgues seront raccommodées comme dessus est dict; et pour ce faire ledict Pechet (sic) sera tenu fournir de toutes matieres necessaires excepté de menuisserie et serrurerie, promectant etc, obligeant chacun en droict soy audict nom, renonceans de part et d'aultre etc.
      Faict et passé ès estudes l'an mil six cens vingt, le quatorziesme jour de decembre avant midy et ont signé:
      Pierre PESCHEUR J. PINART SAULNIER (notaire) CHARLES (notaire)
      Documents du Minutier central concernant l'histoire de la musique (1600-1650), par Madeleine Jurgens, tome II [études XI à XX, 1900 actes], Paris, Archives nationales, 1974, p. 793 (instrument de recherche imprimé dématérialisé, certaines notices sont plus détaillées dans la version intégrale accessible en ligne par la rubrique 'Autres instruments de recherche', voir contexte dans le Plan d’orientation général - Notaires de Paris, guides thématiques du Minutier).
    - Mention du scellement du châssis des orgues de l'église Saint-Martin., 21 décembre 1620; MC/ET/XVIII/200
      Devis et marché des ouvrages de maçonnerie, charpenterie et couverture à exécuter en l'église Saint-Martin à Saint-Marcel; il y est question de ' seller le chassis des orgues au lieu où il sera advisé pour le mieux '.
      Documents du Minutier central concernant l'histoire de la musique (1600-1650), par Madeleine Jurgens, tome II [études XI à XX, 1900 actes], Paris, Archives nationales, 1974, p. 794 (instrument de recherche imprimé dématérialisé, certaines notices sont plus détaillées dans la version intégrale accessible en ligne par la rubrique 'Autres instruments de recherche', voir contexte dans le Plan d’orientation général - Notaires de Paris, guides thématiques du Minutier).
    - LIBRAIRES associés § Obligation de Jean de BORDEAULX, maître imprimeur et libraire rue Saint-Jacques, et d'Anne BOURCIN, sa femme, envers Claude MORLOT, Gervais ALLIOT, Mathieu LE BLANC, Louis GIFFART et Robert DAUFRESNE, tous associés LIBRAIRES à Paris, envers Sébastien GOUAULT, marchand papetier à Troyes, pour fourniture de papier pris au logis de Jean BOURGERIE, facteur de Sébastien GOUAULT, pour le papier reçu de Troyes pour l'impression des Oeuvres en latin de Saint-Bernard., 5 septembre 1622; MC/ET/XVIII/200
      obligation
    - Devis et marché de Pierre Bernard, maître peintre et sculpteur, avec Louis Chauvelin, seigneur de Crisenoy agissant comme tuteur de Sébastien Chauvelin, sieur de Garencières, Gilles Baussan, avocat au Parlement, et sa femme, Marie Chauvelin, et Claude Chauvelin, veuve de Michel Le Tellier, sieur de Chaville, conseiller du roi à la Cour des aides, pour l'épitaphe, dans la chapelle Notre-Dame de l'église des Carmes, de leurs parents et aïeux François Chauvelin et sa femme, Marie Chappelain, moyennant 850 l. dont 150 comptant. Elle sera de belle pierre, de 10 à 12 pieds sur 6 de large et ornée d'une croix de pierre avec une corniche, au coin de laquelle on posera deux têtes de mort, et au-dessous deux chérubins; des piédestaux porteront deux urnes, contre lesquels seront assis deux petits enfants sur une grande corniche de toute la largeur des 6 pieds, le tout de pierre bronzée d'or moulu. Le fronton couronnant la corniche sera brisé au milieu pour recevoir une plaque de marbre noir en ovale avec l'épitaphe. La frise sous la corniche sera garnie de marbre noir, accompagnée de son architrave et de deux colonnes de marbre avec chapiteaux de pierre bronzée; entre les colonnes, une grande table de marbre noir de 5 pieds sur 3, recevra une inscription, entourée d'une frise de marbre rouge et blanc. Sur l'amortissement, on ménagera un ovale sculpté de deux écussons., 9 mai 1624; MC/ET/XVIII/200
      Documents du Minutier central concernant les peintres, sculpteurs et graveurs au XVIIe siècle (1600-1650), par Marie-Antoinette Fleury et Martine Constans, tome II [études XI à XX, 2445 actes], Paris, Archives nationales, 2010, notice n°159 (instrument de recherche imprimé dématérialisé, certaines notices sont plus détaillées dans la version intégrale accessible en ligne par la rubrique 'Autres instruments de recherche', voir contexte dans le Plan d’orientation général - Notaires de Paris, guides thématiques du Minutier).
  - Minutes (inventaires après décès). 1611, MC/ET/XVIII/215
    inventaire après décès
    - Inventaire après décès de Barthélemy Perdulcis, docteur régent en la faculté de médecine en l'université de Paris, dressé à la requête de Pierre de Montchal et François de Sauzea, avocats en parlement., 13 janvier 1611; MC/ET/XVIII/215
      (fol. 12 v°): En l'étude,.
      '... ung luth garni de ses cordes et estuy, prisez ensemble... 50 s.
      Documents du Minutier central concernant l'histoire de la musique (1600-1650), par Madeleine Jurgens, tome II [études XI à XX, 1900 actes], Paris, Archives nationales, 1974, p. 887 (instrument de recherche imprimé dématérialisé, certaines notices sont plus détaillées dans la version intégrale accessible en ligne par la rubrique 'Autres instruments de recherche', voir contexte dans le Plan d’orientation général - Notaires de Paris, guides thématiques du Minutier).
    - Inventaire [après décès de Léon Dollet, avocat en la cour de Parlement demeurant rue Saint-Jean-de-Beauvais,] avec prisée de livres par Jacques DOULCEUR, [libraire juré en l'Université, rue de la Harpe]., 22 juin 1611; MC/ET/XVIII/215
      [Bibliothèque].
      Fichier Bibliothèques.
      inventaire; Doulceur, Jacques; Dollet, Léon
    - Inventaire après décès de Vincent Baudouyn, bourgeois de Paris, avec prisée de bibliothèque par Nicolas LESCUYER, libraire demeurant au bout du Pont Neuf, à l'Etoile., 6 juillet 1611; MC/ET/XVIII/215
      inventaire; Lescuyer, Nicolas
    - LIBRAIRE LESCUYER (Nicolas) demeurant à l'Etoile, au bout du Pont Neuf § Inventaire avec prisée de bibliothèque par Nicolas LESCUYER, 6 juillet 1616; MC/ET/XVIII/215
  - Minutes (inventaires après décès). 1612 - 1614, MC/ET/XVIII/216
    - Inventaire après décès de Pierre Pépin, commissaire au Châtelet, dressé à la requête d'Anne Boucher, sa veuve, demeurant rue Bordelle., 21 mai 1613; MC/ET/XVIII/216
      (fol. 5): En une petite chambre,.
      '... ung luth garni de ses cordes et de son estuy, le tout tel quel, prisé ensemble... 60 s.
      Documents du Minutier central concernant l'histoire de la musique (1600-1650), par Madeleine Jurgens, tome II [études XI à XX, 1900 actes], Paris, Archives nationales, 1974, p. 888 (instrument de recherche imprimé dématérialisé, certaines notices sont plus détaillées dans la version intégrale accessible en ligne par la rubrique 'Autres instruments de recherche', voir contexte dans le Plan d’orientation général - Notaires de Paris, guides thématiques du Minutier).
    - Inventaire des biens de défunt Pierre Pépin, commissaire au Châtelet, avec prisée de la bibliothèque par Jean Le Bouc., 23 mai 1613; MC/ET/XVIII/216
      Fichier Bibliothèques XVIe-XVIIIe siècles, par Claire Béchu, Marie-Antoinette Fleury, Madeleine Jurgens, Xenia Pamfilova, 1953-1996 (fichier papier entièrement dématérialisé; voir contexte dans le Plan d’orientation général - Notaires de Paris, guides thématiques du Minutier).
      inventaire après décès; Pépin, Pierre; Le Bouc, Jean; commissaire au Châtelet (Ancien Régime); libraire
    - Inventaire des biens de Pierre Le Roy, procureur au Parlement, à cause du décès de Marie Garnier, sa femme, contenant une prisée de sa bibliothèque par Jean Le Bouc, libraire à Paris., 10 juin 1613; MC/ET/XVIII/216
      inventaire après décès; Le Roy, Pierre; Garnier, Marie; Le Bouc, Jean; procureur de justice (Ancien Régime); libraire
    - LE CLERC (David) maître imprimeur demeurant en la maison du Petit Corbeil, rue Frémentel § Inventaire après décès de David LE CLERC, à la requête de Philippe FOULON, sa veuve, de Martin DURAND libraire à cause de Catherine LE CLERC, sa femme (prisée de livres et matériel d'imprimerie), 19 octobre 1613; MC/ET/XVIII/216
      inventaire; Le Clerc, David
    - Inventaire après décès de Simon Pietre, chirurgien juré [demeurant rue des Anglais], dressé à la requête de Nicole Carré, sa veuve, demeurant rue des Anglais [et avec prisée des instruments de chirurgie]., 24 octobre 1613; MC/ET/XVIII/216
      (fol. 4): En la seconde chambre,.
      '... une espinette garny de son clairet et de son marche-pied, prise... 15 l.
      Documents du Minutier central concernant l'histoire de la musique (1600-1650), par Madeleine Jurgens, tome II [études XI à XX, 1900 actes], Paris, Archives nationales, 1974, p. 889 (instrument de recherche imprimé dématérialisé, certaines notices sont plus détaillées dans la version intégrale accessible en ligne par la rubrique 'Autres instruments de recherche', voir contexte dans le Plan d’orientation général - Notaires de Paris, guides thématiques du Minutier).
      [Piètre, Simon (1565-1618)]
    - OUDIN (César) Secrétaire et interprète du Roi, demeurant grande rue du faubourg Saint-Victor § Inventaire à la requête de César OUDIN après décès de Marie de LA VACQUERIE, sa femme., 9 janvier 1614; MC/ET/XVIII/216
      inventaire; Oudin, César